臺灣高雄地方法院民事判決　　　　　 110年度雄簡字第2110號
原　　　告　劉華娟
　　　　　　劉南娟
兼訴訟代理　楊欣茹
人
被　　　告　張峻豪

上列當事人間請求損害賠償事件，本院於民國111 年1 月12日言
詞辯論終結，判決如下：
    主  文
被告應給付原告劉華娟新臺幣貳拾萬元，及自民國一一一年一月
四日起至清償日止，按週年利率百分之五計算之利息。
被告應給付原告劉南娟新臺幣壹拾萬元，及自民國一一一年一月
四日起至清償日止，按週年利率百分之五計算之利息。
被告應給付原告楊欣茹新臺幣壹拾萬元，及自民國一一一年一月
四日起至清償日止，按週年利率百分之五計算之利息。
訴訟費用新臺幣肆仟壹佰元由被告負擔。
本判決第一項、第二項、第三項得假執行。
    事實及理由
    原告主張被告係台灣生命集團之實際負責人，該集團因違法
    吸金新臺幣（下同）23億9,934 萬元，遭檢調單位以違反銀
    行法等案件偵辦，而被告任職台灣生命集團期間，向原告推
    銷違法吸金之投資方案「CB契約」，由台灣生命集團旗下之
    台灣生命舘股份有限公司（下稱生命舘）提供契約履約保證
    書及美國吉善業公司1000股之股票各1 張作為客戶之擔保，
    每單位契約金額均為5 萬元，客戶可選擇將認購款項匯款至
    生活公司郵局帳戶、生活公司板信帳戶或生活公司合作金庫
    銀行十全分行帳號0000000000000 號帳戶，客戶可領取之基
    本利潤為固定利潤加計每年公告之浮動利潤（合計總利潤之
    利率為6 ％至8 ％）。利潤之發放方式可分為月配及年配，
    認購金額達50萬元以上可選擇月配或年配方式，未達50萬元
    者僅得選擇年配；月配利潤之發放以契約記載日為基準，每
    月1 至15日認購者，於次月15日發放，每月16日至月底認購
    者，於次月月底當日發放，1 年期方案之年配於期滿時領回
    ，3 年期則於每滿1 年時發放。契約期滿後，客戶可全數領
    回認購金額，或選擇以認購金額購買美國吉善業公司之股票
    ；契約有效期間，客戶得以認購金額購買抵用生命舘提供之
    殯葬商品或服務，抵用金額須由期滿後領回之契約價金中扣
    除，有無抵用均不影響基本利潤金之領取，致原告劉華娟、
    劉南娟、楊欣茹因而陷於錯誤，分別交付20萬元、10萬元、
    10萬元予被告，令伊等受有損害，而被告所為涉犯法人行為
    負責人共同犯修正前銀行法第125 條第1 項後段之非法經營
    銀行業務罪，經臺灣高等法院高雄分院107 年度金上重訴字
    第3 號（下稱系爭刑案）刑事判決判處有期徒刑12年（嗣經
    最高法院109 年度台上字第2924號判決駁回被告上訴確定）
    ，爰依民法侵權行為之法律關係，請求被告賠償損害之事實
    ，業據其提出台灣生命集團認購人付款明細及滿期退費方式
    表、郵政劃撥儲金存款收據、一年期CB契約備註條款、契約
    履約保證書及美國吉善業公司股票等為證，復有系爭刑案判
    決在卷可稽，本院經調查證據之結果，認原告主張之事實堪
    信為真且有理由，爰判決如主文。又本件係依民事訴訟法第
    427 條第1 項所規定之適用簡易訴訟程序所為被告敗訴之判
    決，爰依同法第389 條第1 項第3 款規定依職權宣告假執行
    。
如不服本判決，應於送達後20日內，向本院提出上訴狀並表明上
訴理由。
中    華    民    國   111    年    1     月    20    日
                  高雄簡易庭  法      官  饒志民
以上正本係照原本作成。
如不服本判決，應於送達後20日內，向本院提出上訴狀並表明上
訴理由，如於本判決宣示後送達前提起上訴者，應於判決送達後
20日內補提上訴理由書（須附繕本）。
中    華    民    國   111    年    1     月    20    日
                              書  記  官  史華齡